# 请教老师们长期投资成本的问题

提问人：ziyan 时间：2012-01-10 12:41:59
有个客户，是做市场租赁的（如建材市场），实收资本 8000 万，房子造了 1 亿；后来问银行借款 1 亿，借款目的为租赁等，后对外投资 1 亿，等于投资的款是问银行借的，请问:这个银行借款利息可以税前列支吗？还是需要资本化？谢谢老师

回答人：chenyiwei
一般借款的借款费用资本化问题需要从严把握。必须在一般借款资金和符合资本化条件的资产的购建支出之间建立清晰、客观、可跟踪的对应关系。如果无法建立和核实这种直接对应关系的，应当费用化处理。另外，投资资产不属于需要花费较长时间购建才能达到预定可使用或可销售状态的资产。